臺灣高等法院刑事判決　　　　　　　 100年度上易字第2202號
上　訴　人
即　被　告　王國順
上列上訴人因竊盜案件，不服臺灣桃園地方法院100年度審易字
第1048號，中華民國100年7月29日第一審判決（起訴案號：臺灣
桃園地方法院檢察署100年度偵字第8021號），提起上訴，本院
判決如下：
    主  文
上訴駁回。
    理  由
一、依刑事訴訟法第350條、第361條、第362條、第367條規定，
    不服地方法院之第一審判決而上訴者，須提出上訴書狀，並
    應敘述具體理由，為上訴必備之程式；其所提出之上訴書狀
    並未敘述上訴理由，或僅曾以言詞陳述上訴理由者，均應於
    上訴期間屆滿後20日內補提理由書於第一審法院。第一審法
    院經形式審查，認逾期未補提上訴理由者，應定期間先命補
    正；逾期未補正者，為上訴不合法律上之程式，應以裁定駁
    回。倘已提出上訴理由，但所提非屬具體理由者，則由第二
    審法院以上訴不合法律上之程式，判決駁回。而所謂具體理
    由，必係依據卷內既有訴訟資料或提出新事證，指摘或表明
    第一審判決有何採證認事、用法或量刑等足以影響判決本旨
    之不當或違法，而構成應予撤銷之具體事由，始克當之（例
    如：依憑證據法則具體指出所採證據何以不具證據能力，或
    依憑卷證資料，明確指出所為證據證明力之判斷如何違背經
    驗、論理法則）；倘僅泛言原判決認定事實錯誤、違背法令
    、量刑失之過重或輕縱，而未依上揭意旨指出具體事由，或
    形式上雖已指出具體事由，然該事由縱使屬實，亦不足以認
    為原判決有何不當或違法者（例如：對不具有調查必要性之
    證據，法院未依聲請調查亦未說明理由，或援用證據不當，
    但除去該證據仍應為同一事實之認定），皆難謂係具體理由
    ，俾與第二審上訴制度在請求第二審法院撤銷、變更第一審
    不當或違法之判決，以實現個案救濟之立法目的相契合，並
    節制濫行上訴（最高法院著有97年度台上字第892號判決可
    參）。
二、本件原審判決於民國100年8月19日合法送達上訴人即被告王
    國順（下稱上訴人；又按原審判決書係於100年8月9日依法
    寄存於桃園縣政府警察局桃園分局景福派出所而為送達，此
    有原審送達證書附卷可稽，故依民事訴訟法第138條第2款規
    定，應於100年8月19日發生送達效力），上訴人不服原審判
    決，於100年8月22日合法提起上訴，並於100年9月2日補提
    上訴理由狀敘述上訴理由，其理由並略以：因判決過重云云
    。
三、本件原判決認上訴人有於100年2月16日凌晨2時16分，見桃
    園縣桃園市○○路356號「白木屋食品股份有限公司」經營
    之商鋪鐵門拉下未上鎖，竟意圖為自己不法之所有，徒手拉
    開鐵門進入，並著手打開收銀機、抽屜，惟尚未竊得財物，
    即因王國順拉開鐵門時觸動保全系統，該保全系統公司所屬
    保全員陳建明於同日凌晨2時25分到場處理，王國順見狀隨
    即逃逸而未遂等犯罪事實，係依憑上訴人於偵查及原審審理
    中之自白、證人黃塵玥、陳建明於警詢之證述及監視器翻拍
    照片並現場照片等證據資料而為判斷，從形式上觀察，原判
    決所為判斷並無違背證據法則及經驗或論理法則，或有任何
    違背法令或不當之處。又原判決就上訴人前開犯罪事實，認
    係犯刑法第320條第3項、第1項之普通竊盜未遂罪，而變更
    檢察官起訴之法條，且認上訴人為累犯，因而判處上訴人有
    期徒刑6月，並諭知如易科罰金之折算標準（以新臺幣1000
    元折算1日），經核其認量刑亦無違法或不當，均合先敘明
    。
四、上訴人雖以前詞指摘原判決不當，惟其並未依據卷內既有訴
    訟資料或提出新事證，指摘或表明原審判決之採證有何足以
    影響判決本旨之不當或違法之情事，已難認有具體理由；況
    關於科刑部分，觀諸原審判決理由四（原審判決書第3頁）
    ，除審酌上訴人不思以正當手段獲取財物，竟圖不勞而獲而
    為本案竊盜之犯行，所為非是，及上訴人前有多次竊盜前案
    外，並敘及上訴人未竊得財物及坦承犯行等情，顯已注意刑
    法第57條所定一切情狀妥適科刑。上訴人空言泛稱原判決量
    刑過重，並未提出其他新事證，指摘或表明原審判決有何採
    證認事，足以影響判決本旨之不當或違法，而構成應予撤銷
    之具體事由。則依前開最高法院判決意旨，上訴人前揭上訴
    意旨既非屬得上訴第二審之具體理由，其上訴不合法律上之
    程式，且無從命補正，應予駁回，並不經言詞辯論為之。
五、依刑事訴訟法第367條前段、第372條，判決如主文。
中    華    民    國  100    年    9      月    28    日
                  刑事第三庭  審判長法  官  陳博志
                                    法  官  陳如玲
                                    法  官  許仕楓
以上正本證明與原本無異。
不得上訴。
                                    書記官  彭威翔
中    華    民    國  100    年    9      月    29    日